臺灣臺北地方法院刑事判決
公　訴　人　臺灣臺北地方法院檢察署檢察官
被　　　告　丙○○
上列被告因傷害等案件，經檢察官提起公訴（九十三年度偵字第
一七六五五號），本院判決如下：
    主  文
丙○○共同傷害人之身體，處有期徒刑捌月；又共同損壞他人之
玻璃，足以生損害於他人，處有期徒刑肆月。應執行有期徒刑拾
壹月。
    事  實
一、丙○○於民國九十三年八月二十二日凌晨四時三十分許，在
    臺北市○○○路○段一一號「錢櫃KTV」前，因細故與一名
    真實姓名年籍不詳之女性友人發生爭執，該名女子欲搭乘排
    班司機戊○○所駕駛之營業用小客車離去，惟遭丙○○阻止
    ，二人在戊○○車旁爭執之際，丙○○突以腳踹該車一下，
    戊○○旋下車與丙○○理論，適駕駛車號802-MD號營業用小
    客車停在戊○○前方排班待客之司機己○○見狀，乃下車詢
    問原委，試圖排解糾紛，丙○○因而對己○○心生不滿，竟
    當場撥打行動電話，指示正在前開KTV內之七、八名真實姓
    名年籍不詳之成年男子下樓，未久，該等不詳男子分持空酒
    瓶步出KTV大門後，丙○○竟夥同渠等基於傷害人身體之犯
    意聯絡，由丙○○持棒球棍朝己○○之左手臂毆打二下，另
    數名不詳男子則向己○○丟擲空酒瓶，致己○○受有左臂尺
    骨開放性骨折之傷害。詎丙○○等人猶未罷手，復共同基於
    毀損之故意，由丙○○手持棒球棍、其餘七、八名不詳男子
    分持空酒瓶，砸破前開己○○車輛之後車窗及後擋風玻璃，
    致後車窗及後擋風玻璃因而損壞，足以生損害於己○○。渠
    等逞凶後，旋由丙○○駕駛其所有、停放在南京東路二段二
    一巷口之車號1222-DL號自用小客車，搭載其中數名不詳男
    子逃離現場。適甲○○及丁○○亦分別駕駛營業用小客車停
    在己○○前方排班待客，目睹事發經過，遂記下丙○○所駕
    駛之前開車輛車號後，告知己○○報警處理，為警循線查獲
    上情。
二、案經己○○訴由臺北市政府警察局中山分局報請臺灣臺北地
    方法院檢察署檢察官偵查起訴。
    理  由
一、訊據被告丙○○固坦承有於前揭時、地駕駛其所有之上開車
    輛搭載友人離去之事實，惟矢口否認有何傷害及毀損犯行，
    辯稱：伊當日邀約友人乙○○、庚○○、魏銘宏及一名真實
    姓名年籍不詳綽號「阿文」之成年男子一同前往上開KTV唱
    歌，「阿文」有事先行離去，嗣伊與乙○○等人離開KTV時
    ，看見KTV旁有數名男子正在爭吵，因伊車停在KTV旁轉角之
    便利商店門口，故伊等往便利商店方向步行並入內購買飲料
    後，旋一同走向伊車，由伊搭載乙○○等人離去，當日並無
    女子同行，伊亦無毆打告訴人己○○及毀損告訴人之車輛玻
    璃云云。惟查：
（一）前揭事實，業據告訴人己○○於本院審理時證稱：伊當時
      駕車在上開KTV前排班，透過後視鏡看見戊○○與被告在
      戊○○車旁吵架，另有一名女子在旁，伊就跑過去詢問戊○○發生何事，戊○○稱該名女子要上車，但被告不讓她
      上車，又踹戊○○車，伊向戊○○表示這是小事，今日是
      星期日，生意較好，不要計較，戊○○就返回自己車上，
      並表示發生此事後，不想在該處排班，伊就要戊○○先到
      外面繞一下，如無乘客，再回來排班，戊○○就將車開走
      ，伊隨即走回伊車旁，未久即看見被告與七、八人衝出，
      被告拿球棒毆打伊左手臂二下，另有人拿酒瓶丟擲伊，之
      後被告就拿球棒、其他人則拿不詳物品砸伊車等語（見本
      院九十四年六月一日審判筆錄第一四至一六頁），核與證
      人戊○○於本院審理時證稱：伊當時在上開KTV旁之南京
      東路二段二一巷口7-11便利商店前排班，告訴人車排在伊
      前方，本案起因係被告與一名女子吵架，該名女子要搭伊
      車，被告不讓她坐車，很用力將車門關上，該名女子遭被
      告拉住，在伊車旁講話，之後被告就踹伊車一腳，並稱伊
      為何不將車開走，但該處是伊之排班點，伊不可能離開，
      伊就下車與被告理論，被告態度很惡劣，且無道歉之意，
      告訴人見狀，乃下車詢問，伊向告訴人解釋後，告訴人即
      指著被告稱「你們不坐我們的車就算了，為何要踹我們的
      車」，之後伊與告訴人認為被告已喝醉，伊等不想跟被告
      一般見識，伊就向告訴人表示此事算了，之後伊就聽見被
      告打行動電話叫人下來，伊不想造成車隊之困擾，即先行
      離去，伊離開時，看見有七、八人從錢櫃出來，有人手拿
      空酒瓶，伊就先開車繞一圈，伊在繞時，聽見電台稱要報
      警處理，伊就繞回事發地點對面，看見一群七、八人在砸
      告訴人車，被告拿球棒毆打告訴人，之後有四、五人乘坐
      一台停放在7-11便利商店轉角處之車號1222-DL號自用小
      客車離開等語（見前開審判筆錄第三至六頁），證人即營
      業用小客車司機甲○○於本院審理時證稱：伊當時係在上
      開KTV前排班之第一部車，後方尚有排班司機丁○○、告
      訴人及戊○○，伊看見有一些人從該KTV衝出，告訴人遭
      七、八人毆打，有人拿球棒、酒瓶，有人砸告訴人車，之
      後有人走到南京東路二段二一巷口開車，車號為1222-DL
      號，伊有看見該車開出後，經過伊車旁等語（見前開審判
      筆錄第七至一０頁），及證人即營業用小客車司機丁○○
      於本院審理時證述：當時甲○○、伊、告訴人及戊○○依
      序在上開KTV前排班，伊與告訴人下車正在聊天時，看見
      有一群人自KTV門口衝出，從第一部車旁衝過來，似乎在
      找人，渠等自第一部車看到最後一部，又繞回看一下，看
      見告訴人，有人就稱「是他」，伊不知發生何事，有七、
      八人圍住告訴人，伊要靠過去，被其中之人推開，伊聽見
      打架聲，但無法看見告訴人遭何人毆打，伊只看見一根球
      棒，該群人拿旗杆底座砸車，伊擔心自己車被砸，乃先將
      車往前開，並呼叫電台處理，伊往前開，停在二、三公尺
      遠，看見一群人打完後，往二一巷口走，其中四、五人乘
      坐一部車號為1222-DL號之車輛離開，因該車離開時，需
      經過伊前方，故伊有注意到該車，另伊有看見一名女子跟
      著該群人等語（見前開審判筆錄第一０至一二頁、第一七
      頁）大致相符，復有證人己○○、戊○○、甲○○、丁○○當庭繪製之現場圖四張、馬偕紀念醫院甲種診斷證明書
      一紙及告訴人車損照片十六張附卷可稽（見偵查卷第二四
      頁、第三二至三七頁、本院卷）。被告確有在前揭時、地
      夥同七、八名不詳男子基於傷害及毀損之犯意聯絡，由被
      告持棒球棍、其餘不詳男子分持空酒瓶，傷害告訴人身體
      及毀損告訴人車輛之後車窗及後擋風玻璃等犯行，應堪認
      定。被告空言否認，辯稱：伊與友人離開KTV時，看見KTV
      旁有數名不詳男子正在爭吵，伊等隨即往便利商店方向步
      行並入內購買飲料後駕車離去云云，顯屬臨訟卸責之詞，
      不足採信。
（二）被告雖辯稱：證人己○○證稱事發當時並未與證人丁○○
      聊天，與證人丁○○所述不符，足見彼等所言不實云云。
      惟按告訴人、證人之陳述有部分前後不符，或相互間有所
      歧異時，究竟何者為可採，法院仍得本其自由心證予以斟
      酌，非謂一有不符或矛盾，即應認其全部均為不可採信；
      尤其關於行為動機、手段及結果等之細節方面，證人之證
      言，每每因留意重點之不同，或對部分事實記憶欠明確，
      以致前後未盡相符；然其基本事實之陳述，若果與真實性
      無礙時，則仍非不得予以採信（最高法院七十四年度臺上
      字第一五九九號判例、九十二年度臺上字第五五六六號判
      決意旨參照）。查證人丁○○於本院審理時所述其與告訴
      人下車聊天時，看見有數人自KTV衝出乙節，與證人己○○所言其在戊○○開車離去後，返回自己車旁抽煙，並未
      與丁○○談話，隨即看見有數人自KTV衝出，此時丁○○
      才下車走過來等情，雖有不同，惟渠等二人就告訴人於前
      揭時、地遭數名男子分持球棒及其他物品加以傷害及毀損
      車輛玻璃等基本事實之陳述互核相符，且渠等二人於九十
      四年六月一日到庭作證時，距本件事發已近十個月，衡諸
      常情，渠等二人就事發過程細節之記憶難免缺漏，是關於
      告訴人於事發前曾否與丁○○聊天乙節，二人之陳述縱有
      所歧異，亦無礙於渠等證言之可信性，仍得據為被告有傷
      害及毀損犯行之認定。被告前開所辯，並不足採。
（三）至證人即被告友人乙○○及庚○○於本院審理時雖證稱：
      伊等二人當日與魏銘宏、被告步出KTV時，看見數名不詳
      男子在吵架，之後被告搭載伊等二人及魏銘宏一同離開現
      場云云，惟查，證人乙○○所稱：伊等四人離開KTV門口
      時，看見有人在爭吵，伊等四人即往便利商店方向步行，
      邊走邊看他人爭吵，之後走到便利商店門口，伊等四人一
      起入內購買飲料後，一起走出商店，因被告在唱歌之前已
      將車停放在便利商店門口，故伊等四人即一起上車離開云
      云（見本院九十四年四月二十六日審判筆錄第一七頁），
      與證人庚○○證述：伊等四人離開KTV時，伊與其中一人
      前往便利商店購買飲料，另二人在店外，伊步出便利商店
      後，才看見有人在吵架，被告之前將車停在便利商店附近
      ，被告是在伊離開便利商店後，才去停車處將車開過來，
      伊等在便利商店上車等情（見前開審判筆錄第一二至一五
      頁）互核不符，是渠等二人前開證述是否真實，已非無疑
      ，且證人乙○○及庚○○均證稱當日並未看見有人打架（
      見前開審判筆錄第六、八、一三頁），亦與被告所辯其等
      四人自KTV離開時，看見有人在打架乙節不符，益見證人
      乙○○及庚○○所為前揭證述，應屬事後迴護之詞，尚難
      據為有利於被告之認定。綜上所述，本件事證明確，被告
      之傷害及毀損犯行均堪認定，應予依法論科。
二、核被告所為，係犯刑法第二百七十七條第一項之普通傷害及
    第三百五十四條之毀損罪。其與七、八名真實姓名年籍不詳
    之成年男子間，就前揭二犯行有犯意聯絡及行為分擔，皆為
    共同正犯。又其所犯上開二罪之間，犯意各別，行為互殊，
    應予分論併罰。爰審酌被告雖無前科，惟其與告訴人素不相
    識，並無怨隙，竟無端夥同數名不詳男子分持棒球棍及空酒
    瓶，對告訴人之身體及財產施以暴力，顯然輕忽他人之生命
    、身體及財產，所生社會秩序之危害甚鉅，犯後猶否認犯行
    ，飾詞卸責，不知悔改，態度惡劣，且迄未供出其餘共犯，
    亦未與告訴人達成民事上和解並賠償損害等一切情狀，各量
    處如主文所示之刑，並定其應執行之刑。
據上論斷，應依刑事訴訟法第二百九十九條第一項前段，刑法第
二十八條、第二百七十七條第一項、第三百五十四條、第五十一
條第五款，罰金罰鍰提高標準條例第一條前段，判決如主文。
本案經檢察官黃紋綦到庭執行職務
中　　華　　民　　國　九十四　年　　六　　月　二十四　日
　　　　　　　　　刑事第八庭審判長法　官　陳德民
                                  法  官  張筱琪
                                  法  官  陳芃宇
以上正本證明與原本無異。
如不服本判決，應於判決送達後十日內，向本院提出上訴狀。
　　　　　　　　　　　　　　　    書記官　周小玲
中　　華　　民　　國　九十四  年　  六　　月  二十四　日
附錄本案論罪科刑法條全文：
中華民國刑法第277條
傷害人之身體或健康者，處三年以下有期徒刑、拘役或一千元以
下罰金。
犯前項之罪因而致人於死者，處無期徒刑或七年以上有期徒刑；
致重傷者，處三年以上十年以下有期徒刑。
中華民國刑法第354條
毀棄、損壞前二條以外之他人之物或致令不堪用，足以生損害於
公眾或他人者，處二年以下有期徒刑、拘役或五百元以下罰金。
